臺灣高雄地方法院民事裁定
110年度消債更字第22號
聲  請  人  李佳璋  
0000000000000000

代  理  人  陳柏乾律師
上列當事人因消費者債務清理事件聲請更生，本院裁定如下：
    主  文
聲請人李佳璋自中華民國一一○年四月二十七日下午四時起開始
更生程序。
命司法事務官進行本件更生程序。
    理  由
一、伊無力清償債務，曾依中華民國銀行公會辦理消費金融案件
    無擔保債務協商機制請求共同協商債務方案成立，約定自民
    國95年6月起，分84期，年利率5％，每月清償新臺幣（下同
    ）18646元，然勉為償還數期後仍不得已毀諾，因聲請人有
    不能清償債務或有不能清償之虞，復未經法院裁定開始清算
    程序或宣告破產，爰聲請更生等語。
二、按債務人不能清償債務或有不能清償之虞者，得依本條例所
    定更生或清算程序，清理其債務；債務人無擔保或無優先權
    之本金及利息債務總額未逾新臺幣（下同）00000000元者，
    於法院裁定開始清算程序或宣告破產前，得向法院聲請更生
    ；法院開始更生程序之裁定，應載明其年、月、日、時，並
    即時發生效力；法院開始更生或清算程序後，得命司法事務
    官進行更生或清算程序，必要時得選任律師、會計師或其他
    適當之自然人或法人1人為監督人或管理人，消費者債務清
    理條例（下稱消債條例）第3條、第16條第1項、第42條第1
    項、第45條第1項分別定有明文。
三、經查：
  ㈠聲請人於消債條例施行前，依中華民國銀行公會會員辦理消
    費金融案件無擔保債務協商機制請求共同協商債務方案成立
    ，聲請人應自民國95年6月起，分84期，利率5％，每月清償1
    8646元，嗣聲請人未如期繳款而於96年1月毀諾，固有安泰
    銀行陳報狀（本案卷第23頁）、匯豐託銀行陳報狀（本案卷
    第46頁）、協議書（本案第47-51頁）可稽。聲請人陳稱於
    毀諾時日久遠，故毀諾原因不復記憶，於96年間無勞保記錄
    ，台灣企銀存摺95年3月30日止，餘額9058元，此有台灣企
    銀存摺（本案卷第54-59頁）、勞保資料【本院109年度司消
    債調字第702號卷（下稱調卷）第13頁】、聲請人陳報狀(本
    案卷第27頁)可考。是以聲請人斯時自陳之每月收入，扣除9
    5年度依主管機關所公告高雄市每人每月不含房屋支出最低
    生活費7,618元之1.2倍即9,142元，及支出子女扶養費後（
    詳後述，本件元以下均採四捨五入計算），應已無法負擔每
    月18646元之還款金額，堪認聲請人之收入無法持續支應前
    揭生活開支及協商款項，致繼續履行有所困難，亦即可認聲
    請人有不可歸責於己之事由，致不能履行原協商條件。
　㈡聲請人復於民國109年12月9日提出債權人清冊，向本院聲請
    調解債務清償方案，經本院109年度司消債調字第702號受理
    ，於109年12月30日調解不成立，當場聲請更生等情，業經
    本院依職權調閱上開調解卷宗核閱無訛。
  ㈢聲請人於107年度至108年度均無申報所得，名下無財產；無
    保單，自107年12月至109年8月，曾於高雄地區，做粗工、
    鐵工、防水工程及輕鋼架工程等，日薪1100元至1600元，薪
    資當天現領，平均每月領19500元；惟自109年9月至110年1
    月，因左側退性關節炎，無業，醫療費用由母親陳秋蘭負擔
    ，且母親資助生活費每月5000元，復於110年1月5日進行手
    術，自110年1月12日起迄今，出院休養中，陳稱生活開銷除
    母親陳秋蘭資助外，另有女友黃湘萍資助，後陳稱女友黃湘
    萍並未資助生活費，僅偶而外出吃飯時，由女友支付，另10
    9年4月30日，領有行政院補助30000元，現未領取其他社會
    補助等情，有財政部高雄國稅局107年至108年綜合所得稅各
    類所得資料清單及財產歸屬資料清單(本案卷第11-12頁)、
    財產及收入狀況說明書(調卷第4頁)、債權人清冊（本案卷
    第30頁）、戶籍謄本（調卷第14頁）、勞工保險被保險人投
    保資料表（調卷第13頁）、個人商業保險查詢結果表（本案
    卷第38頁）、信用報告（本案卷第32頁）、社會補助查詢表
    （本案卷第11-13頁）、存簿（本案卷第33頁）、中正脊椎
    骨科醫院診斷證明書（本案卷第35頁）、母親李陳秋蘭出具
    資助切結書(本案卷第36頁)、收入證明切結書(本案卷第34
    頁)、聲請人陳報狀(本案卷第28頁、第45頁、調卷第28頁)
    等附卷可參。依目前調查所得證據，以聲請人每月收入1950
    0元作為核算聲請人現在償債能力之基礎，堪認妥適。
　㈣關於聲請人必要生活費用部分，按債務人必要生活費用，以
    最近1年衛生福利部或直轄市政府所公告當地區每人每月最
    低生活費1.2倍定之，消債條例第64條之2第1項定有明文。
    本院參酌衛福部社會司所公告110年度高雄市最低生活費為1
    3341元，1.2倍即16009元，考量聲請人居住於母親所有房屋
    ，按此無房屋費用支出，故計算聲請人個人每月必要生活費
    時，應自前開最低生活費用中，扣除相當於房租支出所佔比
    例24.36％。依此計算，聲請人每月之必要生活費以12,109元
    為準【計算式：16009－（16009×24.36%）＝12109，本案元以
    下均採四捨五入計算】，逾此範圍難認必要。　
　㈤承上，聲請人目前每月收入19500元，扣除個人必要支出1210
    9元後，剩餘7391元，而聲請人目前負債總額為0000000元，
    此有聯徵債權人清冊（調卷第8-9頁、第29頁、第31頁、第3
    7頁、第44頁、第48-49頁、第53頁，包括：安泰銀行、第一
    銀行、國泰世華銀行、兆豐銀行、台中銀行、板信銀行、元
    大銀行、玉山銀行、台新銀行、匯誠第一資產管理股份有限
    公司、良京資產管理股份有限公司、艾星資產管理股份有限
    公司），無保單，以每月所餘逐年清償，至少須約45.4年【
    計算式：0000000÷7391÷12≒45.4】始能清償完畢，堪認聲請
    人確有不能清償債務之情事。從而，聲請人向本院聲請更生
    ，應予准許，並命司法事務官進行本件更生程序。　
四、依消債條例第11條第1項、第45條第1項、第16條第1項，裁
    定如主文。　
中　　華　　民　　國　 110　　年　　4 　　月　　27　　日
              　　民事庭　　法　官　賴寶合
以上正本係照原本作成。
本裁定不得抗告。
中　　華　　民　　國　 110　　年　　4 　　月　　27　　日
  　                        書記官　胡美儀